# 黄金T十D的财务处理

提问人：BruceLiu17 时间：2017-08-25 00:08:53
请教陈版及各位大咖，在金交所买了 10 公斤黄金，交割后可以确认存货吗? 小公司是做黄金饰品生意的。

回答人：chenyiwei
如果已经取得仓单等物权凭证，可根据自身意愿随时提取实物或者出售，相应已享有或承担其所有权上的主要风险和报酬的，可以确认为本企业的存货。须注意就该存货的存在性、状态等事项进行实地察看或者取得保管仓库、结算机构等的确认。